【裁判字號】    89,易,1083
【裁判日期】    890424
【裁判案由】    竊盜
【裁判全文】
臺灣臺中地方法院刑事判決            八十九年度易字第一０八三號
    公  訴  人  臺灣臺中地方法院檢察署檢察官
    被      告  乙○○
右列被告因竊盜案件，經檢察官聲請以簡易判決處刑（八十九年度偵字第二八一九號
），本院臺中簡易庭移請以通常程序審理後，本院判決如左：
    主  文
乙○○踰越安全設備竊盜，累犯，處有期徒刑玖月。
    事  實
一、乙○○前曾於民國八十五年七月二十九日因竊盜案件，經臺灣板橋地方法院以八
    十五年易字第三二七一號判處有期徒刑六月，緩刑三年確定，其後因再犯他罪遭
    撤銷緩刑，而於八十八年四月十六日執行完畢；再於八十六年四月七日因竊盜案
    件，經本院以八十六年度易字第一六四０號判處有期徒刑七月，嗣經撤回上訴而
    確定，並於八十七年二月十六日執行完畢；又於八十六年七月十八日因竊盜案件
    ，經本院以八十六年度易字第三０三八號判處有期徒刑八月確定，且於八十七年
    十月十六日執行完畢。仍不知悔改，復意圖為自己不法之所有，於八十九年二月
    四日中午十二時許，見位於臺中縣大里市○○路九十三號甲○○工業股份有限公
    司工廠因地震受損，且原用以防閑所加掛之大門鐵鍊已遭姓名及年籍均不詳之人
    破壞，有機可乘，遂打開廠房窗戶，徒手踰越窗戶之安全設備，進入工廠內竊取
    該公司所有之老虎鉗乙支及鋼索乙條（長約八公尺），得手後，未及離去，即為
    巡邏警員當場查獲，並扣得老虎鉗乙支（扣案尚未發還）及鋼索乙條。
二、案經臺中縣警察局霧峰分局報請臺灣臺中地方法院檢察署檢察官偵查後聲請簡易
    處刑，本院臺中簡易庭認為不宜以簡易判決處刑，移由本院改依通常訴訟程序審
    理。
    理  由
一、右開事實，業據被告乙○○迭於警訊、偵查及本院審理時坦承不諱，並經證人即
    甲○○工業股份有限公司協理丙○○證述屬實，且有巡邏警員所製作之勤務報告
    書、作案現場照片二紙及贓物認領收據附卷可證，事證明確，被告犯行堪以認定
    。
二、被告踰越窗戶竊盜，使他人窗戶之安全設備，失其防閑之效用，核其所為，係犯
    刑法第三百二十一條第一項第二款之加重竊盜罪。公訴人雖未就被告竊取老虎鉗
    犯行部分起訴，惟與已起訴且經認定有罪部分有實質上一罪之關係，為起訴效力
    所及，本院自得一併審理。查被告前曾於八十五年七月二十九日因竊盜案件，經
    臺灣板橋地方法院以八十五年易字第三二七一號判處有期徒刑六月，緩刑三年確
    定，其後因再犯他罪遭撤銷緩刑，而於八十八年四月十六日執行完畢；再於八十
    六年四月七日因竊盜案件，經本院以八十六年度易字第一六四０號判處有期徒刑
    七月，嗣經撤回上訴而確定，並於八十七年二月十六日執行完畢；又於八十六年
    七月十八日因竊盜案件，經本院以八十六年度易字第三０三八號判處有期徒刑八
    月確定，且於八十七年十月十六日執行完畢，有臺灣高等法院被告全國前案資料
    紀錄表一份在卷可稽，其受有期徒刑之執行完畢後，五年以內再犯有期徒刑以上
    之罪，為累犯，應依法加重其刑。次查，被告已有多次竊盜前科，有前揭被告全
    國前案資料紀錄表附卷足考，經判處罪行後猶不知悔悟，再度犯案，惡性非輕，
    又被告年輕力壯，四肢健全，竟不思正業獲取利益，僅為區區幾件低廉物品即不
    惜以身試法，亦見過去刑罰對被告均未生警惕，爰審酌本件被告獲取之財物價值
    不高，及事後坦承犯行，態度尚稱良好，及其他犯罪之動機、目的、手段等一切
    情狀，量處如主文所示之刑，以示懲儆。
三、(一)公訴意旨另略以：被告持預藏足為兇器使用之老虎鉗破壞工廠大門門鎖，入內
    竊取丙○○管有之電纜線三條等情，因認被告涉有刑法第三百二十一條第一項第
    三款之加重竊盜罪嫌云云。
    (二)按犯罪事實應依證據認定之，無證據不得推定其犯罪事實；又不能證明被告犯
      罪者，應諭知無罪之判決，刑事訴訟法第一百五十四條、第三百零一條第一項
      分別定有明文。次按事實之認定，應憑證據，如未能發現相當證據，或證據不
      足以證明，自不能以推測或擬制之方法，為裁判基礎（最高法院四十年臺上字
      第八六號判例參照）。又認定犯罪事實，所憑之證據，雖不以直接證據為限，
      間接證據亦包括在內，然無論直接或間接證據，其為訴訟上之證明，須於通常
      一般之人均不致於有所懷疑，而得確信其為真實之程度者，始得據之為有罪之
      認定，倘其證明尚未達到此一程度，而有合理性懷疑之存在時，即無從為有罪
      之認定，此亦有最高法院七十六年臺上字第四九八六號判例可資參照。
    (三)本件公訴人認被告涉有前開加重竊盜罪嫌，無非以被告之供述、被害人之指訴
      及老虎鉗、贓物認領保管收據、照片扣案或附卷等為論據。惟訊據被告堅詞否
      認有持老虎鉗破壞大門門鎖進入工廠竊取電纜線等情，並辯稱：「當天是開車
      經過，工廠因地震受損，大門未鎖，我見裡面有老虎鉗及鋼索一條，想拿回家
      ，正當拿在手裡，警察就來了，旁邊還有三條電纜線」（見本院八十九年四月
      十七日審判筆錄）等語。經查，被告除在本院審理時否認有持老虎鉗破壞大門
      門鎖進入工廠竊取電纜線之情，在警、偵訊中亦始終未承認有上開行為，此觀
      被告在警、偵訊之筆錄自明。而證人丙○○在警訊中亦未提及有關前揭大門門
      鎖係被告所破壞云云，且於本院審理中更證述：「‧‧工廠原來是有上鎖，警
      察叫我去到現場，鎖已被破壞，至於被破壞的是新痕或舊痕，我不知道‧‧，
      工廠大門原是用鐵鍊加鎖頭鎖起來，後來被剪斷」（見本院八十九年四月十七
      日審判筆錄）等語，可知證人丙○○並未親見被告當日竊取之情形。再者，公
      訴人所舉老虎鉗、贓物認領保管收據及照片等，均僅是案發之後所蒐集之證據
      ，尚不足以直接證明前揭大門門鎖係被告所破壞及被告竊取於警察查獲時尚置
      放在地上之電纜線等行為。準此以觀，公訴人認被告有持本件扣案之老虎鉗破
      壞大門門鎖進入工廠竊取電纜線犯行，顯乏所據。此外，本院復查無其他積極
      證據足資證明被告確有如公訴人所指前揭加重竊盜之犯行，揆諸前開說明，即
      不能證明被告有此部份犯罪，本應為無罪之諭知，惟公訴意旨認此部分行為與
      前揭論罪科刑部分為實質上一罪，爰不另為無罪之諭知，附此敘明。
據上論斷，應依刑事訴訟法第四百五十二條、第二百九十九條第一項前段，刑法第三
百二十一條第一項第二款、第四十七條，判決如主文。
本案經檢察官許政純到庭執行職務。
中    華    民    國    八十九    年      四        月      二十四      日
                                   臺灣臺中地方法院刑事第七庭
                                        法  官   劉  錫  賢
右正本證明與原本無異。
如不服本判決，應於送達後十日內向本院提出上訴狀 (須附繕本) ，上訴於台灣高等
法院臺中分院。
                                        書記官
中    華    民    國    八十九    年      四        月      二十五      日
附錄論罪科刑法條
刑法第三百二十一條犯竊盜罪而有左列情形之一者，處六月以上五年以下有期徒刑：
一、於夜間侵入住宅或有人居住之建築物、船艦，或隱匿其內而犯之者。
二、毀越門扇、牆垣或其他安全設備而犯之者。
三、攜帶兇器而犯之者。
四、結夥三人以上而犯之者。
五、乘火災、水災或其他災害之際而犯之者。
六、在車站或埠頭而犯之者。
前項之未遂犯罰之。


司法院資訊處製作；財團法人民間司法改革基金會備份。
